Contactar

+573165237608 (Mobile) leonardocj@outlook.com

www.linkedin.com/in/leonardocj (LinkedIn) github.com/leocjj (Company)

Aptitudes principales

Gestión de proyectos Planificación estratégica Ingeniería

Languages

Español (Native or Bilingual) Inglés (Full Professional)

Certifications

EF SET English Certificate 76/100 (C2 Proficient)

Publications

Implementación de un aprendizaje interactivo para la prevención efectiva de riesgos laborales

Leonardo Calderon J.

Consultor de desarrollo de software en Skillshare

Extracto

Desarrollador de software, experiencia como gerente de proyectos en diversos sectores tanto de forma presencial como remota. Interes principal en el desarrollo de aplicaciones en lenguajes de alto nivel con un enfoque en futuros desarrollos en Ciencia de datos y Machine Learning.

Experiencia

Skillshare

Consultor de desarrollo de software mayo de 2020 - Present (2 meses)

Desarrollador Backend en AWS lambda usando Python.

K&L Consultores

Gerente

marzo de 2016 - Present (4 años 4 meses)

Consultoría integral en Gestión de Proyectos, Seguridad y Salud en el trabajo, especialmente en el sector industrial y manufacturero.

Objetivo de Negocio

Desarrollar proyectos de alto valor para nuestros clientes con un enfoque innovador, de alta calidad y con el mejor servicio especializado en Gestión de Proyectos, Seguridad y Salud en el trabajo.

https://co.linkedin.com/in/kylconsultores

Institución Universitaria Antonio José Camacho Profesor febrero de 2016 - Present (4 años 5 meses)

Cali, Valle del Cauca, Colombia

Profesor de Ingenierías y Ciencias Básicas.

RedSST.com

Consultor de desarrollo de software enero de 2019 - diciembre de 2019 (1 año)

Page 1 of 5

Latinoamérica

Red de Seguridad y Salud en el Trabajo - SST

ACN

Brand Leader Flash Mobile julio de 2018 - diciembre de 2019 (1 año 6 meses) Colombia

Empresa de Servicios Esenciales.

Iniciamos en Colombia con telefonía móvil.

Consultoria

Consultor en Gestión de Proyectos y Seguridad Industrial octubre de 2015 - febrero de 2016 (5 meses)

Baxter International Inc.

8 años 6 meses

Senior Safety Engineer mayo de 2007 - octubre de 2015 (8 años 6 meses)

Líder de equipos de trabajo y programas de Seguridad Industrial, Higiene, Seguridad Física y Sistemas de Emergencia de la Compañía, obteniendo entre otros los siguientes logros:

- Auditor interno en procesos de Calidad local y Auditor Regional de HSE en plantas de Brasil, Chile y República Dominicana.
- Assessor Regional en Risk Assessment, Machine Guarding y desarrollo de aplicaciones web para HSE y Security.
- Reducción de los índices de accidentalidad. Reconocimiento de 1 millón de horas trabajadas sin accidentes graves, julio 2008; 2 millones, enero 2009; 3 millones, Febrero 2010; 4 millones, septiembre 2012; 5 millones, marzo 2013; 6 millones, diciembre 2013 y 7 millones abril 2014.
- Medalla al mérito Cruz Esmeralda Consejo Colombiano de Seguridad, 2009, 2010 y 2011.
- Premio Excelencia ARP SURA en la categoría Mejor Gestión en Salud Ocupacional. Julio 2009 y Reconocimiento en Premio Excelencia a nivel nacional de la ARP Sura como uno de los siete mejores programas de Salud y Seguridad en la categoría clase mundial. Junio 2011.
- Miembro del pilar de Gestión Temprana del programa de TPM (Manufactura Productiva Total). 2010 – 2012.
- Primer lugar EHS Global Awards 2009 en la categoría Excellence in Goals People/Team. Baxter Healthcare Corporation. Julio 2010.

- Primer lugar EHS Global Awards 2008 en la categoría Quality and Regulatory. Baxter Healthcare Corporation. Julio 2009.
- Obtención de certificaciones por primera vez en OHSAS 18001 (diciembre 2008), BASC (abril 2008) y recertificaciones anuales.
- Conformación y liderazgo de la Brigada Emergencias de Laboratorios Baxter.
 Desde marzo de 2008.

Validation Manager

mayo de 2014 - julio de 2015 (1 año 3 meses)

Validation lead for WMS project (Warehouse Management System)

Pfizer

3 años 10 meses

Validation Engineer

enero de 2005 - abril de 2007 (2 años 4 meses)

Soporte técnico y documental para el desarrollo del proceso de calificación de nuevos proyectos, requerido en la industria farmacéutica, obteniendo entre otros los siguientes logros:

- Implementación del programa de Commissioning & Qualification (C&Q) para documentar y estandarizar el proceso de diseño, desarrollo y revisión de nuevos proyectos del área de Ingeniería.
- Generación de la documentación requerida para el desarrollo de los proyectos de Ingeniería para la planta de manufactura: requerimientos de usuario, especificaciones de diseño, revisión del diseño y pruebas de instalación y operación del sistema.
- Desarrollo de protocolos de pruebas, ejecución e implementación de planes de acción para la entrega de nuevos proyectos.

Safety Engineer

julio de 2003 - diciembre de 2004 (1 año 6 meses)

Prestación de servicios profesionales en el área de Seguridad Industrial como Ingeniero de Validación de equipos, áreas y sistemas de apoyo crítico, logrando el desarrollo de los siguientes objetivos:

- Implementación del proceso de calificación de equipos, áreas y sistemas de apoyo crítico en Seguridad Industrial para asegurar el cumplimiento de normas locales, políticas Corporativas e internacionales.
- Integración del proceso de validación en Seguridad Industrial con los procesos de validación en Ingeniería.

- Generación de requerimientos de usuario para el diseño y construcción de proyectos con un enfoque en Seguridad Industrial que permitan enmarcarlos desde el inicio en el cumplimiento de las normas y políticas aplicables.
- Desarrollo de protocolos de pruebas de Seguridad Industrial y ejecución para garantizar el cumplimiento de normas y políticas.

CECEP

Docente

julio de 2003 - junio de 2005 (2 años)

Docente de los programas tecnológicos en Ingeniería Mecatrónica, Electrónica y Sistemas. Algunos de los logros adicionales obtenidos en la institución fueron:

- Presentación de la propuesta e inicio de la ejecución del Laboratorio del programa de Mecatrónica
- Participación en el Comité de investigaciones de la facultad, coordinando los procesos de investigación en Mecatrónica.
- Participación en la reforma curricular del programa de Mecatrónica desarrollando un nuevo pensum y el contenido de asignaturas propias de la especialidad.

Educación

Holberton School

Full Stack Software Engineer, Ingeniería de software · (2019 - 2020)

Universidad Tecnológica de Pereira

Maestría en Enseñanza de la Matemática, Matemáticas e informática · (2019 - 2020)

Universidad Libre de Colombia

Especialización en Gestión de Proyectos, Gestión de proyectos · (2012 - 2013)

Universidad Autónoma de Occidente

Ingeniero Mecatronico (Mechatronics Engineer), Ingeniería electrónica, robótica y mecatrónica · (1998 - 2003)

Sestra Consulting

Diplomado gerencia de proyectos preparación para examen PMP© del PMI (Project Management Institute)., Gestión de proyectos de tecnología de la información · (2013 - 2013)